Images des répertoires du notaire Adrien Lamare pour l'étude XXV
Archives nationales de France
Images des répertoires du notaire Adrien Lamare pour l'étude XXV
8 mai 1773-1er mars 1811
MC/RE/XXV/2-MC/RE/XXV/3
Etude XXV; Lamare, Adrien (17..-1822)
2 registres
Archives nationales de France
Minutes et répertoires: la loi 2008-696 du 15 juillet 2008 relative aux archives a fixé à 75 ans à compter de la date de l'acte, ou à 25 ans à compter de la date du décès de l'intéressé si ce délai est plus bref, le délai de communication des minutes et répertoires des notaires; ce délai est porté à 100 ans à compter de la date de l'acte si le document se rapporte à un mineur (code du Patrimoine, articles L213-2, 4e d et 5e).
Autres documents de l'étude (dossiers de clients, comptabilité...): s'agissant d'archives privées, ces documents sont communicables selon les modalités fixées par le déposant ou le donateur.
Certains documents ne sont pas accessibles sous leur forme originale en raison de leur mauvais état de conservation.
Répertoires entrés aux Archives nationales en 1939.
Images des répertoires de l'étude XXV
Archives de l'étude XXV
répertoire d'officier public ministériel
- Répertoire chronologique pour la période du 8 mai 1773 au 9 nivôse an VII (29 décembre 1798), 8 mai 1773 - 9 nivôse an VII (29 décembre 1798); MC/RE/XXV/2; Un registre de 77 feuillets de papier manuscrits, hauteur 29.5 x largeur 21 cm jusqu'au feuillet 42 puis, à partir du feuillet 43, hauteur 25 cm x largeur 19.5 cm, composé de 2 cahiers foliotés par le notaire. Le registre est en bon état. Le feuillet 42 bis est volant et se trouve entre les 2 cahiers. Le feuillet 31 est déchiré.
  Registre folioté en 2004 (foliotation non visible à l'écran)
  Le répertoire contient les informations suivantes: 1. le n° de l'acte dans l'année; 2. date du jour; 3. nature de l'acte; 4. nom, prénom des parties
  A partir du feuillet 43 le répertoire contient les informations suivantes: 1. la date du jour; 2. nature de l'acte et noms prénoms des parties; 3. précision quand l'acte est passé en brevet
  Attention: seuls les actes passés en minute sont conservés; les actes mentionnés dans le répertoire comme passés en simple brevet (colonne 3) ne sont pas conservés par les notaires et ne sont donc pas versés au Minutier (ils sont remis aux clients).
  répertoire
  - Liste chronologique des actes pour la période du 8 mai au 30 décembre 1773, 8 mai - 30 décembre 1773; 1 r°-2 r°; 2 feuillets
  - Liste chronologique des actes pour la période du 26 janvier au 30 décembre 1774, 26 janvier - 30 décembre 1774; 2 r°-4 v°; 3 feuillets
  - Liste chronologique des actes pour la période du 5 janvier au 29 décembre 1775, 5 janvier - 29 décembre 1775; 4 v°-7 r°; 4 feuillets
  - Liste chronologique des actes pour la période du 5 janvier au 30 décembre 1776, 5 janvier - 30 décembre 1776; 7 r°-9 v°; 3 feuillets
  - Liste chronologique des actes pour la période du 4 janvier au 22 décembre 1777, 4 janvier - 22 décembre 1777; 10 r°-12 v°; 3 feuillets
  - Liste chronologique des actes pour la période du 4 janvier au 28 décembre 1778, 4 janvier - 28 décembre 1778; 12 v°-16 r°; 5 feuillets
  - Liste chronologique des actes pour la période du 3 janvier au 12 décembre 1779, 3 janvier - 12 décembre 1779; 16 r°-18 r°; 3 feuillets
  - Liste chronologique des actes pour la période du 6 janvier au 29 décembre 1780, 6 janvier - 29 décembre 1780; 18 r°-20 r°; 3 feuillets
  - Liste chronologique des actes pour la période du 5 janvier au 17 décembre 1781, 5 janvier - 17 décembre 1781; 20 v°-23 r°; 4 feuillets
  - Liste chronologique des actes pour la période du 7 janvier au 26 décembre 1782, 7 janvier - 26 décembre 1782; 23 r°-25 v°; 3 feuillets
  - Liste chronologique des actes pour la période du 31 janvier au 31 décembre 1783, 31 janvier - 31 décembre 1783; 25 v°-27 v°; 3 feuillets
  - Liste chronologique des actes pour la période du 17 janvier au 12 décembre 1784, 17 janvier - 12 décembre 1784; 28 v°-30 r°; 3 feuillets
  - Liste chronologique des actes pour la période du 17 janvier au 18 décembre 1785, 17 janvier - 18 décembre 1785; 30 v°-32 r°; 3 feuillets
  - Liste chronologique des actes pour la période du 12 janvier au 30 novembre 1786, 12 janvier - 30 novembre 1786; 32 v°-34 r°; 3 feuillets
  - Liste chronologique des actes pour la période du 8 janvier au 23 novembre 1787, 8 janvier - 23 novembre 1787; 34 v°-35 v°; 2 feuillets
  - Liste chronologique des actes pour la période du 14 janvier au 18 décembre 1788, 14 janvier - 18 décembre 1788; 35 v°-37 r°; 3 feuillets
  - Liste chronologique des actes pour la période du 19 janvier au 28 décembre 1789, 19 janvier - 28 décembre 1789; 37 r°-38 v°; 2 feuillets
  - Liste chronologique des actes pour la période du 9 janvier au 21 décembre 1790, 9 janvier - 21 décembre 1790; 38 v°-40 v°; 3 feuillets
  - Liste chronologique des actes pour la période du 16 janvier au 15 décembre 1791, 16 janvier - 15 décembre 1791; 41 r°-45 v°; 6 feuillets
    Le feuillet 42 bis récapitule tous les actes de l'année 1791.
  - Liste chronologique des actes pour la période du 16 janvier au 30 décembre 1792, 16 janvier - 30 décembre 1792; 46 r°-48 v°; 3 feuillets.
  - Liste chronologique des actes pour la période du 13 janvier au 30 décembre 1793, 13 janvier - 30 décembre 1793; 48 v°-52 r°; 5 feuillets.
  - Liste chronologique des actes pour la période du 15 nivôse au 6 pluviôse an II (du 4 au 25 janvier 1794), 15 nivôse - 6 pluviôse an II (du 4 - 25 janvier 1794); 52 r°-52 v°; 1 feuillet.
    Suit une explication du notaire qui a du cesser ses fonctions de pluviôse an II à vendémiaire an III "faute d'avoir pu obtenir un visa du Comité révolutionnaire..."
  - Liste chronologique des actes pour la période du 14 vendémiaire au 28 fructidor an III (du 5 octobre 1794 au 14 septembre 1795), 14 vendémiaire - 28 fructidor an III (du 5 octobre 1794 - 14 septembre 1795); 52 v°-58 v°; 7 feuillets.
  - Liste chronologique des actes pour la période du 3 vendémiaire au dernier jour complémentaire an IV (du 29 septembre 1795 au 21 septembre 1796), 3 vendémiaire - dernier jour complémentaire an IV (du 29 septembre 1795 - 21 septembre 1796); 59 r°-65 v°; 7 feuillets.
  - Liste chronologique des actes pour la période du 2 vendémiaire au 4ème jour complémentaire an V (du 23 septembre 1796 au 20 septembre 1797), 2 vendémiaire - 4ème jour complémentaire an V (du 23 septembre 1796 - 20 septembre 1797); 66 r°-70 v°; 5 feuillets.
  - Liste chronologique des actes pour la période du 5 vendémiaire au 4ème jour complémentaire an VI (du 26 septembre 1797 au 20 septembre 1798), 5 vendémiaire - 4ème jour complémentaire an VI (du 26 septembre 1797 - 20 septembre 1798); 70 v°-75 v°; 6 feuillets.
  - Liste chronologique des actes pour la période du 5 vendémiaire au 9 nivôse an VII (du 26 septembre au 29 décembre 1798), 5 vendémiaire - 9 nivôse an VII (du 26 septembre - 29 décembre 1798); 76 r°-77 r°; 2 feuillets.
- Répertoire chronologique pour la période du 1er nivôse an VII (21 décembre 1798) au 1er mars 1811, 1er nivôse an VII (21 décembre 1798) - 1er mars 1811; MC/RE/XXV/3; Un registre de 205 feuilletsde papier manuscrits,hauteur 30 x largeur 23 cmcomposé de cahiers foliotés en toutes lettres par le notaire. Le registre est en bon état. La reliure a été restaurée.
  Le répertoire contient les informations suivantes: 1. le n° de l'acte dans l'année; 2. date du jour; 3. nature de l'acte passé en brevet; 4. nature de l'acte passé en minute; 5. nom, prénom, domicile des parties, indication sur la situation et les prix des biens; 6. date d'enregistrement de l'acte; 7. droits d'enregistrement.
  - Liste chronologique des actespour la période du 1er nivôse (21 décembre 1798) au 2ème jour complémentaire an VII (18 septembre 1799), 1er nivôse (21 décembre 1798) - 2ème jour complémentaire an VII (18 septembre 1799); 1 r°-5 v°; 5 feuillets
  - Liste chronologique des actespour la période du 2 vendémiaire (24 septembre 1799) au 4ème jour complémentaire an VIII (21 septembre 1800), 2 vendémiaire (24 septembre 1799) - 4ème jour complémentaire an VIII (21 septembre 1800); 5 v°-12 v°; 8 feuillets
  - Liste chronologique des actespour la période du 3 vendémiaire (25 septembre 1800) au 4ème jour complémentaire an IX (21 septembre 1801), 3 vendémiaire (25 septembre 1800) - 4ème jour complémentaire an IX (21 septembre 1801); 12 v°-21 r°; 10 feuillets
  - Liste chronologique des actespour la période du 2 vendémiaire (24 septembre 1801) au 5ème jour complémentaire an X (22 septembre 1802), 2 vendémiaire (24 septembre 1801) - 5ème jour complémentaire an X (22 septembre 1802); 21 v°-31 v°; 11 feuillets
  - Liste chronologique des actespour la période du 7 vendémiaire (29 septembre 1802) au 6ème jour complémentaire an XI (23 septembre 1803), 7 vendémiaire (29 septembre 1802) - 6ème jour complémentaire an XI (23 septembre 1803); 32 r°-43 v°; 12 feuillets
  - Liste chronologique des actespour la période du 2 vendémiaire (25 septembre 1803) au 5ème jour complémentaire an XII (22 septembre 1804), 2 vendémiaire (25 septembre 1803) - 5ème jour complémentaire an XII (22 septembre 1804); 44 r°-53 r°; 10 feuillets
  - Liste chronologique des actespour la période du 4 vendémiaire (26 septembre 1804) au 2ème jour complémentaire an XIII (19 septembre 1805), 4 vendémiaire (26 septembre 1804) - 2ème jour complémentaire an XIII (19 septembre 1805); 53 v°-62 r°; 9 feuillets
  - Liste chronologique des actespour la période du 2 vendémiaire (24 septembre 1805) au 10 nivôse an XIV (31 décembre 1805), 2 vendémiaire (24 septembre 1805) - 10 nivôse an XIV (31 décembre 1805); 62 r°-64 r°; 3 feuillets
  - Liste chronologique des actespour la période du 7 janvier au 31 décembre 1806, 7 janvier - 31 décembre 1806; 64 v°-83 r°; 20 feuillets
  - Liste chronologique des actespour la période du 2 janvier au 31 décembre 1807, 2 janvier - 31 décembre 1807; 83 r°-104 r°; 22 feuillets
  - Liste chronologique des actespour la période du 1er janvier au 26 décembre 1808, 1er janvier - 26 décembre 1808; 104 r°-134 v°; 21 feuillets
  - Liste chronologique des actespour la période du 2 janvier au 30 décembre 1809, 2 janvier - 30 décembre 1809; 135 r°-164 r°; 30 feuillets
  - Liste chronologique des actespour la période du 2 janvier au 31 décembre 1810, 2 janvier - 31 décembre 1810; 164 v°-202 v°; 39 feuillets
  - Liste chronologique des actespour la période du 4 janvier au 1er mars 1811, 4 janvier - 1er mars 1811; 203 r°-205 r°; 3 feuillets